【裁判字號】    95,訴,1070
【裁判日期】    950630
【裁判案由】    毒品危害防制條例
【裁判全文】
臺灣彰化地方法院刑事判決              95年度訴字第1070號
公  訴  人  臺灣彰化地方法院檢察署檢察官
被      告  甲○○
上列被告因違反毒品危害防制條例案件，經檢察官提起公訴（95
年毒偵字第1935號），及移送併辦（95年度毒偵字第2515號），
本院認有刑事訴訟法第273-1條第1項之情形，而改依簡式審判程
序判決如下：
    主  文
甲○○連續施用第一級毒品，累犯，處有期徒刑拾壹月，扣案之
海洛因貳包（毛重均約零點貳公克）及殘留海洛因之塑膠袋壹個
，均沒收銷燬之；注射針筒壹支及塑膠鏟管壹支，均沒收。
    事  實
一、甲○○曾於民國（下同）於89年間，因施用毒品案件，經本
    院以裁定送戒治處所施予強制戒治1年，嗣於90年9月14日停
    止戒治付保護管束，業於同年11月16日因保護管束期滿未經
    撤銷而視為執行完畢，此部分所犯刑事案件部分，則經本院
    於90年5月3日，以90年度訴字第306號判決判處有期徒刑8月
    、8月，並定應執行有期徒刑1年2月確定，業於92年1月17日
    縮短刑期執行完畢。詎其仍不知悔改，於前開強制戒治執行
    完畢釋放後5年內，復基於施用第一級毒品海洛因之概括犯
    意，自95年4月底、5月初某日起，至同年6月16日晚間8時許
    止，在其位於彰化縣彰化市○○路181巷9弄7號8樓之居所等
    處，以將第一級毒品海洛因置入針筒內摻水混和後，再持以
    施打手臂之方式，連續施用第一級毒品海洛因多次，平均約
    1 天施用2次。嗣先於95年5月2日下午1時50分許，在其位於
    彰化縣溪湖鎮○○里○○○○街31號居所處，為警查獲，並當
    場扣得海洛因1包（毛重約0.2公克）及甲○○所有且供其施
    用海洛因所用之注射針筒1支（另同日扣案之注射針筒1支非
    甲○○所有）、塑膠鏟管1支及殘留海洛因之塑膠袋1個；復
    於95年5月25日凌晨零時30分許，在彰化縣警察局員林分局
    偵察隊，因偵辦其另案之竊盜案件而於製作筆錄時，經其主
    動供述而為警查獲；又於95年6月17日下午3時40分許，在彰
    化縣溪湖鎮大突里大突巷88-1號旁百姓公廟處，為警查獲，
    並當場扣得海洛因1包（毛重約0.2公克），而循線查悉上情
    。
二、案經彰化縣警察局員林分局報請臺灣彰化地方法院檢察署檢
    察官偵查起訴，暨彰化縣警察局鹿港分局報請臺灣彰化地方
    法院檢察署檢察官移送併案審理，本院認有刑事訴訟法第27
    3- 1條第1項之情形，而改依簡式審判程序審理。
    理  由
一、按除被告所犯為死刑、無期徒刑、最輕本刑為3年以上有期
    徒刑之罪或高等法院管轄第一審案件者外，於刑事訴訟法第
    273條第1項程序進行中，被告先就被訴事實為有罪之陳述時
    ，審判長得告知被告簡式審判程序之旨，並聽取當事人、代
    理人、辯護人及輔佐人之意見後，裁定進行簡式審判程序；
    除簡式審判程序及簡易程序案件外，第一審應行合議審判，
    刑事訴訟法第273-1條第1項、第284-1條分別定有明文。本
    件被告甲○○所犯係死刑、無期徒刑、最輕本刑為3年以上有
    期徒刑或高等法院管轄第一審案件以外之罪，並於本院行準
    備程序時就被訴事實為有罪之陳述，本院合議庭依前揭規定
    ，經評議結果，裁定改由受命法官獨任行簡式審判程序，先
    予敘明。
二、上揭事實，業據被告迭於警詢、偵訊、本院行準備程序與審
    理時均坦承不諱，且其於95年5月2日、同年5月25日為警查
    獲時所採取之尿液，經送鑑驗結果，確呈嗎啡陽性反應，此
    有95年5月2日、同年5月25日之彰化縣警察局員林分局委託
    檢驗尿液代號與真實姓名對照認證單、彰化縣警察局查獲毒
    品案件尿液委外送驗清單及詮昕科技股份有限公司95年5月
    11 日、同年6月2日報告編號00000000、00000000號濫用藥
    物尿液檢驗報告各1紙附卷可稽；而扣案之白色粉末2包（毛
    重約0.2公克），確係海洛因成分，此有彰化縣警察局鹿港
    分局查獲毒品危害防制條例毒品初步檢驗報告單1紙在卷可
    憑，且亦經被告供陳在卷；復有扣案之注射針筒1支、塑膠
    鏟管1支、殘留海洛因之塑膠袋1個可資佐證。再參以施用第
    一級毒品海洛因具有成癮性，被告前又已有施用毒品之犯行
    ，有其前案紀錄可憑，且經強制戒治後，仍再次施用毒品，
    並屢為警查獲，被告顯有難以戒斷，且已成癮之情事，故雖
    被告於95年5月2日、同年5月25日為警查獲前3日以外之施用
    毒品犯行未經採尿鑑驗，然依前開說明，亦應認被告之自白
    確與事實相符，洵堪採信。再查，被告曾於89年間，因施用
    毒品案件，經本院以裁定送戒治處所施予強制戒治1年，嗣
    於90年9月14日停止戒治付保護管束，業於同年11月16日因
    保護管束期滿未經撤銷而視為執行完畢等情，有該臺灣高等
    法院被告全國前案紀錄表及臺灣彰化地方法院檢察署刑案資
    料查註紀錄表在卷足憑，被告顯係於受強制戒治執行完畢釋
    放後，5年內再犯毒品危害防制條例第10條第1項之罪，依同
    條例第23條第2項規定，應依法論科。綜上所述，本件犯罪
    事證明確，被告前開犯行洵堪認定。
三、核被告甲○○所為，係犯毒品危害防制條例第10條第1項之
    施用第一級毒品罪。被告為施用毒品而持有第一級毒品，其
    持有之低度行為均應為施用之高度行為所吸收，均不另論罪
    。被告先後多次施用第一級毒品之犯行，時間均緊接，所犯
    又係構成要件相同之罪，顯係基於概括犯意反覆為之，為連
    續犯，應依刑法第56條規定，以一罪論，並加重其刑。又查
    被告曾於90年間，因違反毒品危害防制條例案件，經本院於
    90年5月3日，以90年度訴字第306號判決判處有期徒刑8月、
    8月，並定應執行有期徒刑1年2月確定，業於92年1月17日縮
    短刑期執行完畢等情，有臺灣彰化地方法院檢察署刑案資料
    查註紀錄表及臺灣高等法院被告全國前案紀錄表等件在卷可
    參，被告於受有期徒刑之執行完畢後，5年內再犯有期徒刑
    以上之罪，為累犯，應依刑法第47條規定，依法遞加重其刑
    。復查被告係自95年4月底、5月初某日起，至同年6月16日
    晚間8時許止，連續施用第一級毒品海洛因多次，而公訴人
    雖僅就被告於95年5月2日16時20分許為警採尿前之前72小時
    內某時，施用第一級毒品海洛因1次之犯行提起公訴，惟該
    未經起訴之部分，與檢察官已提起公訴之部分，因被告均係
    基於概括犯意而為之，具有連續犯之裁判上一罪關係，其一
    部起訴之效力及於全部，故本院自得併予審究。爰審酌被告
    前曾有施用毒品犯行，經送強制戒治執行完畢釋放後，猶不
    知悔改，再施用毒品不輟，不僅戕害自身健康，更辜負國家
    將之視為病人，並施以長時間之戒治處遇之苦心，惟其對他
    人權益之侵害仍屬有限，於本院行準備程序與審理時均已坦
    承犯行，暨其犯罪動機、目的、手段、施用之次數、期間及
    其智識程度、生活狀況等一切情狀，量處如主文所示之刑。
    扣案之海洛因2包（毛重均約0.2公克），係屬第一級毒品，
    而扣案之塑膠袋1個，內有第一級毒品海洛因成分殘留，有
    法務部調查局95年6月16日調科壹字第140012988號函在卷可
    稽，因海洛因與塑膠袋已無從析離，應均依毒品危害防制條
    例第18條第1項前段規定，沒收銷燬之。又扣案之注射針筒1
    支、塑膠鏟管1支，均係被告所有，且供其施用毒品所用之
    物，業據被告自承在卷，爰依刑法第38條第1項第2款規定宣
    告沒收。至95年5月2日另扣案之注射針筒1支（已彎折），
    並非被告所有，業據被告於本院審理時供述明確，則該注射
    針筒既非被告所有，自不得併與宣告沒收，附此敘明。
四、據上論斷，應依刑事訴訟法第273之1條第1項、第299條第1
    項前段，毒品危害防制條例第10條第1項、第18條第1項前段
    ，刑法第11條、第56條、第47條、第38條第1項第2款，判決
    如主文。
本案經檢察官林士富到庭執行職務。
中    華    民    國    95    年    6     月    30    日
                  臺灣彰化地方法院刑事第二庭
                                法  官  黃齡玉
以上正本證明與原本無異。
如不服本判決，應於判決送達後10日內向本院提出上訴狀 (須附
繕本)。
中    華    民    國    95    年    7     月    4     日
                                書記官  施嘉玫
毒品危害防制條例第10條第1項
施用第一級毒品者，處 6 月以上 5 年以下有期徒刑。


司法院資訊處製作；財團法人民間司法改革基金會備份。
